# 出售法院判决过户的股票，超额收益如何入账？

提问人：呀 岛 时间：2021-12-21 16:50:36
请教版主：
A公司对B享有一个债权 1 亿元，计入买入返售金融资产科目，因B违约，A公司起诉B进行追偿，后法院判决B持有的股票作价 8000 万用于抵偿对A的债务，剩余 2000 万，A公司还有追偿权。A公司将股票放在交易性金融资产科目核算，剩余应收款 2000 万元继续放在买入返售金融资产核算，并全额计提减值准备。现在，A公司将股票出售，出售价款为1.1亿元，公司放弃剩余 2000 万元的追索权。请问应该如何账务处理？
观点 1 ：冲回买入返售金融资产的减值准备 2000 万元，然后将买入返售金融资产、交易性金融资产成本冲掉，剩余 1000 万元作为股票质押业务的违约金，计入利息收入。理由是出售完股票，回款已经可以覆盖所有本金及利息，且股票本来就是用来抵偿债权的，故将买入返售金融资产全部冲回，额外的金额作为违约利息来处理。
观点 2 ：售价1.1亿元，应冲回交易性金融资产的本金 8000 万元，剩余 3000 万元确认为投资收益。买入返售金融资产的原值和减值可以继续保留，如果公司放弃追索权，可以把买入返售金融资产的减值准备和成本对调，核销该资产。
请问版主，哪种方式更合理？

回答人：chenyiwei
基本赞同上述“观点2”。法院判决B持有的股票作价 8000 万用于抵偿对A的债务后，该 8000 万部分的债权已得到清偿，应终止确认，改为确认新的交易性金融资产。相应地，后续出售时作为交易性金融资产处置收益确认。